臺灣桃園地方法院刑事裁定　　　　　　 100年度聲字第2110號
異　議　人
即　受刑人　嚴俊欽
上列異議人因恐嚇取財等案件，對於臺灣桃園地方法院檢察署民
國100 年6 月10日100 年度執聲他字第048090號檢察官之執行指
揮，聲明異議，本院裁定如下：
    主  文
聲明異議駁回。
    理  由
一、聲明異議意旨略以：異議人即受刑人嚴俊欽前因恐嚇、詐欺
    等案件，經本院各判處有期徒刑2 月、1 月15日，合併定應
    執行有期徒刑3 月，並得易科罰金確定，詎臺灣桃園地方法
    院檢察署檢察官竟以100 年度執聲他字第048090號函不准其
    易科罰金之聲請，顯與司法院大法官釋字第366 號解釋意旨
    及憲法第23條規定相違，爰依刑事訴訟法第484 條之規定提
    出聲明異議，請准易科罰金等語。
二、按受刑人或其法定代理人或配偶，以檢察官執行之指揮為不
    當者，得向諭知該裁判之法院聲明異議，刑事訴訟法第 484
    條定有明文。次按犯最重本刑為5 年以下有期徒刑以下之刑
    之罪，而受6 個月以下有期徒刑或拘役之宣告者，得以新臺
    幣1 千元、2 千元或3 千元折算1 日，易科罰金。但確因不
    執行所宣告之刑，難收矯正之效，或難以維持法秩序者，不
    在此限，刑法第41條第1 項亦有明定。準此，有期徒刑或拘
    役得易科罰金之案件，法院所諭知者，僅係易科罰金之折算
    標準而已，至於是否准予易科罰金，乃賦予執行檢察官就個
    案依前開法律規定裁量之權限，亦即執行檢察官應判斷受刑
    人如不接受有期徒刑或拘役之執行，是否難收矯正之成效或
    難以維持法秩序，以作為其裁量是否准予易科罰金之憑據，
    非謂法院一有易科罰金折算標準之諭知，執行檢察官即毫無
    例外均須准予易科罰金。而所謂「難收矯正之效」及「難以
    維持法秩序」，均屬不確定法律概念，乃立法者藉以賦與執
    行檢察官得依具體個案，考量犯罪特性、情節及受刑人個人
    特殊事由，審酌應否准予易科罰金之裁量權。檢察官此項裁
    量權之行使，僅於發生裁量瑕疵之情況時，法院始有介入審
    查之必要，先予敘明。
三、經查：
(一)、異議人即受刑人嚴俊欽前於95年8 月間某日，將其所有之華
    南商業銀行帳戶出售予詐欺集團使用而犯幫助詐欺取財罪，
    經本院以96年度桃簡字第2950號判決判處有期徒刑3 月，減
    為有期徒刑1 月15日，如易科罰金，以新臺幣1 千元折算 1
    日確定；復於95年9 月12日，因收購朱志翔所有之臺灣土地
    銀行帳戶，將之交予詐欺集團使用而犯幫助恐嚇取財罪，經
    本院以97年度桃簡字第126 號判決判處有期徒刑4 月，減為
    有期徒刑2 月，如易科罰金，以新臺幣1 千元折算1 日確定
    ，上開2 罪刑並經本院以98年度聲字第4118號裁定定應執行
    有期徒刑3 月，如易科罰金，以新臺幣1 千元折算1 日確定
    ，有前開判決、裁定及臺灣高等法院被告前案紀錄表各1 份
    在卷可稽。嗣臺灣桃園地方法院檢察署執行檢察官審酌異議
    人自95年間違反槍砲彈藥刀械管制條例案件起，即陸續犯過
    失傷害罪、詐欺罪、恐嚇罪經法院判決確定並接續執行，可
    見其自制力薄弱、藐視法紀，非入監執行難收矯正之效，乃
    依刑法第41條第1 項但書規定，不准易科罰金等情，有該署
    100 年8 月8 日桃檢秋戊100 執聲他1091字第066913號函文
    附卷可佐，並經本院調取該執行卷宗核閱無訛。
(二)、再者，異議人前於94年4 月16日因犯過失傷害罪，經臺灣高
    雄地方法院以95年度交簡字第1192號判決判處有期徒刑3 月
    確定；又於94年9 月6 日因犯未經許可持有爆裂物、恐嚇等
    罪，經臺灣屏東地方法院以95年度訴字第71號判決判處有期
    徒刑2 年8 月，併科罰金新臺幣20萬元，繼經臺灣高等法院
    高雄分院以95年度上訴字第910 號判決駁回上訴確定；復於
    94年11月初某日、95年2 月初某日因連續犯詐欺罪，經本院
    以97年度易字第360 號判決判處有徒刑2 年，並經臺灣高等
    法院以98年度上易字第301 號判決駁回上訴確定；繼於95年
    上半年某日將其所有之左營菜公郵局帳戶出售予詐欺集團使
    用而犯幫助詐欺取財罪，經本院以96年度桃簡字第2189號判
    決判處有期徒刑4 月，減為有期徒刑2 月確定；再於95年 7
    月9 日前某日將其所有之國泰世華商業銀行帳戶出售予詐欺
    集團使用而犯幫助詐欺取財罪，經臺灣高雄地方法院以96年
    度簡字第5629號判決判處有期徒刑4 月，減為有期徒刑2 月
    確定；上開數罪刑，嗣經臺灣高雄地方法院以99年度聲減字
    第45號裁定減刑並定應執行有期徒刑5 年確定，此亦有前開
    判決書及臺灣高等法院被告前案紀錄表各1 份在卷可按，足
    見異議人之素行不良，且一再為詐欺犯罪，絲毫未具悔悟之
    意，並屢將其名下所有之金融帳戶出售予詐欺集團供為詐騙
    被害人使用之提領贓款工具，其性格反社會性，並蔑視法律
    ，實已無從藉由財產刑之處遇手段預防其再犯。則臺灣桃園
    地方法院檢察署執行檢察官於審查是否准予異議人易科罰金
    時，審酌上情後認異議人所犯本案所處之有期徒刑，如准予
    易科罰金，難收矯正之效，且難以維持法秩序，而不准易科
    罰金，未見其行使法律賦予指揮刑事案件執行之裁量權，有
    何逾越法律授權、專斷或將與事件無關之因素考慮在內等濫
    用權力之情事，自難認有執行指揮違法或不當之情形。異議
    人以執行檢察官未依前揭釋字意旨准其易科罰金之聲請，已
    屬違憲云云，容有誤會。
四、綜上所述，異議人既有前述倘不執行所宣告之刑，則難收矯
    正之效及難以維持法秩序之情形，揆諸前揭說明，臺灣桃園
    地方法院檢察署檢察官所為不得易科罰金之執行處分，即無
    不當，亦無何違誤之處，異議人猶執前詞聲明異議，為無理
    由，應予駁回。
五、依刑事訴訟法第486 條，裁定如主文。
中    華    民    國   100    年    8     月    23    日
                  刑事第五庭  法  官  劉淑玲
以上正本證明與原本無異。
如不服本裁定，應於裁定送達後5 日內向本院提出抗告狀。
                              書記官  許婉茹
中    華    民    國   100    年    8     月    23    日